【裁判字號】    98,易,1303
【裁判日期】    981231
【裁判案由】    傷害
【裁判全文】
臺灣高雄地方法院刑事判決              98年度易字第1303號
公  訴  人  臺灣高雄地方法院檢察署檢察官
被      告  丙○○
            丁○○
            乙○○
上列被告因傷害案件，經檢察官提起公訴（97年度偵字第30540
號），本院判決如下：
    主  文
丙○○犯傷害罪，共貳罪，各處拘役貳拾日，如易科罰金，均以
新臺幣壹仟元折算壹日。應執行拘役參拾日，如易科罰金，均以
新臺幣壹仟元折算壹日，緩刑貳年。
丁○○犯傷害罪，處拘役貳拾日，如易科罰金，以新臺幣壹仟元
折算壹日。緩刑貳年。
乙○○公訴不受理。
    事  實
一、丙○○與乙○○於民國97年6 月23日18時30分許，在高雄市
    左營區○○○路386 號高雄榮民總醫院急診室二樓30號病房
    內，因車禍探視問題發生爭執，丙○○竟基於傷害他人身體
    之犯意，進而出拳毆打乙○○。乙○○跑出病房至二樓護理
    站前走廊，丙○○之女丁○○追出並拉住乙○○之手欲行溝
    通之際，乙○○出於傷害他人身體之犯意，出手揮打丁○○
    1 拳（另經不受理判決，詳後述），丁○○隨即亦出於傷害
    他人身體之犯意，出手打乙○○，丙○○於病房內聞及其女
    丁○○之喊叫聲，繼而跑出至該樓層護理站前走廊，又萌生
    傷害他人身體之犯意，再出拳毆打乙○○，經上述毆擊後，
    致乙○○受有頭部及右眼鈍挫傷、右側食指擦傷之傷害。
二、案經乙○○訴由高雄市政府警察局左營分局報請臺灣高雄地
    方法院檢察署檢察官偵查起訴。
    理  由
甲、證據能力之審酌：
    按被告以外之人於審判外之陳述，雖不符刑事訴訟法第 159
    條之1 至第159 條之4 之規定，而經當事人於審判程序同意
    作為證據，法院審酌該言詞陳述或書面陳述作成時之情況，
    認為適當者，亦得為證據；當事人、代理人或辯護人於法院
    調查證據時，知有第159 第1 項不得為證據之情形，而未於
    言詞辯論終結前聲明異議者，視為有前項之同意，刑事訴訟
    法第159 條之5 定有明文。本件所援引之以下各項證據，固
    有部分屬傳聞證據，然檢察官、被告丙○○、丁○○於本院
    調查證據時，均知有前開第159 第1 項不得為證據之情形，
    被告丙○○、丁○○於言詞辯論終結前，均未聲明異議，並
    審酌該等證據作成時之狀況，並無違法取證之情事，且無不
    宜作為證據之情形，依前開說明，爰認均有證據能力。
乙、有罪部分：
一、上揭犯罪事實，業據被告丙○○、丁○○於本院審理時均坦
    承不諱（本院易卷第69頁），並經告訴人乙○○於警詢及偵
    訊時指述本案事發經過綦詳（警卷第2 、6 頁，偵卷第10、
    44、45頁），核與證人即在場目擊證人甲○○於偵訊中證稱
    事實相符（偵卷第31頁），且有高雄榮民總醫院97年6 月23
    日診斷證明書附卷可稽（警卷第27頁）。是被告丙○○、丁○○所為之自白均已有相當之證據資料予以補強，應認與事
    實相符，堪予採認。從而，本案事證明確，被告丙○○、丁○○犯行，均堪認定，應依法論科。
二、論罪科刑：
  (一)核被告丙○○、丁○○所為，均係犯刑法第277 條第1 項之
    傷害罪。檢察官固認被告丙○○於病房內先傷害乙○○，後
    因聽聞被告丁○○喊叫聲，繼而跑到同樓層護理站前走廊出
    拳毆打乙○○，時間、地點密接，且是同一犯罪動機，僅涉
    犯一罪，然其行為實有先後，揆以本案事實，被告丙○○於
    病房內所為毆打傷害行為，於乙○○離開病房後，應已告終
    了，其再次毆打乙○○之行為，應係於聽聞被告丁○○喊叫
    聲，並到場見聞乙○○與被告丁○○拉扯，方惹起傷害犯意
    所為，且亦無證據證明其前往尋護理站走廊找被告丁○○時
    ，即已預知乙○○在該處，並早已存有欲毆打乙○○之接續
    傷害犯意，應認係另行起意，為數罪關係，檢察官認係接續
    犯之一罪關係，尚有未合，故被告丙○○係犯刑法第277 條
    第1 項之傷害罪，共2 罪。
  (二)爰審酌被告丙○○出手毆打同案被告即告訴人乙○○之動機
    ，係因告訴人乙○○車禍探視時出言不遜，且未體恤車禍被
    害人及家屬心理狀況、一時氣憤所肇致，嗣並因被告丁○○
    遭告訴人拉扯，方情急再出手毆打告訴人乙○○，被告丁○○則係為還手毆打告訴人乙○○，犯案動機均尚有可憫之處
    ，雖告訴人受有頭部及右眼鈍挫傷、右側食指擦傷之傷害，
    然當日醫療後即離院返家，顯見傷勢尚屬輕微，被告丙○○
    、丁○○行為固有失當，然事後而告訴人乙○○並當庭表示
    願意原諒被告丙○○、丁○○（本院易卷第71頁）等一切情
    狀，分別量處被告丙○○犯傷害罪，共2 罪，各處拘役20日
    及均諭知得易科罰金之折算標準，並酌定其應執行之刑拘役
    30日，以期刑責相當，併諭知同上易科罰金折算標準；被告
    丁○○犯傷害罪則處拘役20日並諭知得易科罰金之折算標準
    ，以示警懲。
  (三)本件並審酌均無受有期徒刑以上宣告之
    前科紀錄，有臺灣高等法院被告前案紀錄表可按（本院易卷
    第6 、7 頁），且犯後均坦承犯行，堪認均有悔悟之意，態
    度尚佳，且已取得告訴人之宥恕，且告訴人表明希望能給予
    被告丙○○、丁○○緩刑機會（本院易卷第71頁），態度尚
    稱良好，告訴人乙○○所受傷勢非重，本院認被告丙○○、
    丁○○經此次審判之教訓，當均知所警惕，又本案均係因一
    時不慎，偶罹刑典，信無再犯之虞，因認前開宣告刑，均以
    暫不執行為適當，爰均宣告緩刑2 年，以勵自新。
丙、公訴不受理部分
一、公訴意旨另以：被告乙○○基於傷害犯意，於前揭時、地傷
    害告訴人丁○○之身體，因認涉犯同法第277 條第1 項之普
    通傷害罪嫌等語。
二、按告訴乃論之罪，告訴人於第一審辯論終結前，得撤回其告
    訴；又按告訴乃論之罪，其告訴經撤回者，法院應諭知不受
    理之判決，刑事訴訟法第238 條第1 項、第303 條第3 款分
    別定有明文。
三、本件被告乙○○因傷害犯行，經檢察官提起公訴，認係犯刑
    法第277 條第1 項之傷害罪，依同法第287 條前段之規定須
    告訴乃論。茲告訴人丁○○於本院就前揭犯行在辯論終結前
    ，具狀並當庭就該部分犯行撤回刑事告訴，有刑事撤回告訴
    狀在卷可稽（本院易卷第61、73頁），則依前開說明，自均
    應為不受理判決之諭知。
據上論斷，應依刑事訴訟法第299 條第1 項前段、第303 條第3
款，刑法第277 條第1 項、第74條第1 項第1 款，刑法施行法第
1 條之1 ，判決如主文。
本案經檢察官戊○○到庭執行職務。
中    華    民    國    98    年    12    月    31    日
                  刑事第八庭  法  官  林建鼎
上正本證明與原本無異。
如不服本判決應於收受本判決後10日內向本院提出上訴書狀，並
應敘述具體理由，如未敘述上訴理由者，應於上訴期間屆滿後20
日內補提理由書狀於本院（均須按他造當事人之人數附繕本）「
切勿逕送上級法院」。
告訴人如對於本判決不服者，應具備理由請求檢察官上訴，其上
訴期間之計算係以檢察官收受判決正本之日期為準。
中    華    民    國    98    年    12    月    31    日
                              書記官  林秀敏
附錄本案論罪科刑法條全文：
中華民國刑法第277 條第1 項：
傷害人之身體或健康者，處3 年以下有期徒刑、拘役或1 千元以
下罰金。
中華民國刑法施行法 (民國98年6 月10日修正)
第 1 條之1
（罰金貨幣單位與罰鍰倍數）
中華民國94年1 月7 日刑法修正施行後，刑法分則編所定罰金之
貨幣單位為新臺幣。
94年1 月7 日刑法修正時，刑法分則編未修正之條文定有罰金者
，自94年1 月7 日刑法修正施行後，就其所定數額提高為30倍。
但72年6 月26日至94年1 月7 日新增或修正之條文，就其所定數
額提高為3 倍。

司法院資訊處製作；財團法人民間司法改革基金會備份。
